【裁判字號】    98,小上,63
【裁判日期】    980930
【裁判案由】    損害賠償
【裁判全文】
臺灣臺中地方法院民事裁定              98年度小上字第63號
上  訴  人  乙○○○
被上訴人    甲○○
上當事人間請求損害賠償事件，上訴人對於中華民國98年7月9日
本院台中簡易庭98年度中小字第1073號第一審判決提起上訴，本
院裁定如下：
    主      文
上訴駁回。
第二審訴訟費用新臺幣壹仟伍佰元由上訴人負擔。
    事實及理由
一、按對於小額程序之第一審裁判之上訴或抗告，非以其違背法
    令為理由，不得為之；又上訴狀內應記載上訴理由，表明
    (一)原判決所違背之法令及其具體內容。(二)依訴訟資料可
    認為原判決有違背法令之具體事實。民事訴訟法第436條之
    24第2項、第436條之25分別定有明文。又所謂判決有違背法
    令，乃指判決不適用法規或適用不當，亦為同法第468條所
    明定，此亦為小額事件之上訴程序所準用（民事訴訟法第
    436條之32第2項參照）。而以判決有不適用法規或適用不當
    為上訴理由時，其上訴狀或理由書應有具體之指摘，並揭示
    該法規之條項或內容，若係成文法以外之法則，應揭示該法
    則之旨趣，倘為司法院解釋或最高法院之判例，則應揭示該
    判解之字號或其內容，如依民事訴訟法第469條所列第1款至
    第5款理由提起上訴時（第6款未準用，參照民事訴訟法第
    436條之32第2項規定），其上訴狀或理由書應揭示合於該條
    款之事實，上訴理由狀如未依此項方法表明者，即難認為已
    對原判決之違背法令有具體之揭示，其上訴自難認為合法 (
    最高法院71年台上字第314號判例意旨參照)。另按上訴不合
    程式或已逾期間或法律上不應淮許者，第二審法院應以裁定
    駁回之。民事訴訟法第444條第1項前段亦有明文；且此於小
    額事件之上訴程序亦準用之，參照民事訴訟法第436條之32
    第2項之規定自明。
二、上訴意旨略以：緣上訴人於民國98年2月27日與被上訴人訂
    定租賃契約，上訴人同意將所有之門牌號碼臺中市○區○○
    路51號2至4樓出租予被上訴人，期限自98年4月1日起至100
    年3月31日止，每月租金新臺幣（下同）9千元，被上訴人並
    交付押租保證金15,000元，然因上訴人之女反對此事，上訴
    人僅得於同年3月初終止租約，並請被上訴人取回上開押租
    金，並願補償被上訴人5千元，是以，被上訴人有達1月之久
    另覓租屋處，尚不致影響原既定搬遷時程，被上訴人竟請求
    上訴人給付3個月期間因此多支出之租金3千元、另尋處所堆
    置家具支出18,000元，均有違常理；被上訴人另請求尋覓租
    屋處之交通費2萬元亦嫌過高，且無理由，爰依法提出上訴
    等語。並聲明：(一)原判決除命上訴人給付被上訴人15,000元
    外及其法定利息與該部分假執行之宣告之裁判外均廢棄。(二)
    上開廢棄部分被上訴人在第一審之訴駁回。
三、經查，本件上訴人之上訴理由，係就原審取捨證據、認定事
    實之職權行使，指摘其為不當，並就原審所為論斷，泛言其
    理由不當，而未具體表明合於不適用法規、適用法規不當，
    難認此部分對原審判決之如何違背法令已有具體之指摘。故
    而，依首揭說明，本件上訴人之上訴已難認為合法，應予駁
    回。
四、再按民事訴訟法第436條之32第1項準用同法第436條之19規
    定之結果，小額訴訟程序之第二審法院為訴訟費用之裁判時
    ，應確定其訴訟費用額。查本件第二審訴訟費用額確定為新
    臺幣1,500元，爰依前開規定諭知如主文第2項所示。
五、據上論結，本件上訴為不合法，依民事訴訟法第436條之32
    第1項、第2項、第444條第1項、第95條、第78條、第436 條
    之19第1項，裁定如主文。
中    華    民    國    98    年    9     月    30    日
                 民事第一庭    審判長法  官  張瑞蘭
                                     法  官  劉正中
                                     法  官  陳學德
上正本證明與原本無異。
不得上訴。
中    華    民    國    98    年    9     月    30    日
                                      書記官


司法院資訊處製作；財團法人民間司法改革基金會備份。
